臺灣彰化地方法院民事裁定　九十四年度簡聲抗字第一號
　　抗　告　人　彰化縣政府
　　法定代理人　甲○○
　　相　對　人　乙○○
右抗告人與相對人間聲請停止執行事件，抗告人對於中華民國九十四年二月十五日本
院彰化簡易庭所為第一審之裁定（九十四年彰簡聲字第二號），提起抗告，本院裁定
如左：
    主      文
原裁定關於擔保金額部分廢棄。
相對人對於本院九十三年度執字第一七一一五號遷讓房屋執行事件之強制執行程序暫
予停止之擔保金額為新台幣捌萬玖仟貳佰肆拾肆元。
其餘抗告駁回。
抗告程序費用由相對人負擔二分之一，餘由抗告人負擔。
    理      由
一、本件相對人以其已依強制執行法第十八條之規定，對本院九十三年度執字第一七
    一一五號強制執行事件，提起異議之訴，聲請准其供擔保後，停止強制執行程序
    。原法院以經調閱上開執行卷宗及九十四年度彰簡字第七一號債務人異議之訴等
    卷審查後認其聲請為有理由，乃審酌目前強制執行中之租賃物二期租金之總額為
    新台幣（下同）三萬一千四百九十八元，作為相對人預供擔保之金額，而為准許
    相對人預供擔保後，在本院彰化簡易庭九十四年彰簡字第七一號異議之訴事件判
    決確定前，停止上開執行事件之強制執行程序。
二、抗告意旨略以：上開強制執行事件，經鈞院民事執行處於九十三年十二月底完成
    履勘，且於九十四年二月一日當天點交時，相對人已開啟店門表示其已履行遷讓
    房屋之義務，執行人員及抗告人之代理人亦親見該店內已搬遷一空，故執行程序
    應已終結，即無提起債務人異議之訴之理，退步言之，縱認於九十四年二月一日
    尚未執行程序終結，然相對人於當天當面承諾至九十四年二月二十二日前交出該
    店面鑰匙，相對人竟嗣後聲請停止執行及提出債務人異議之訴，顯有違誠信原則
    ，相對人違反租約並違規經營卡拉ＯＫ，業經抗告人不予續租，故相對人異議之
    訴顯無理由等語。
三、按有提起異議之訴時，法院依聲請定相當並確實之擔保，得為停止強制執行之裁
    定，強制執行法第十八條第二項定有明文。本件相對人對於本院九十三年度執字
    第一七一一五號遷讓房屋之強制執行事件，以遷讓之標的物其已取得經營及使用
    權，其已提起債務人異議之訴訴請撤銷該強制執行程序，因此依強制執行法第十
    八條第二項之規定聲請准其提供擔保後，在其所提起之第三人異議之訴判決確定
    前停止執行。原裁定法院認相對人已提起債務人異議之訴，強制執行程序若不停
    止，相對人日後倘獲得勝訴之確定判決，將受難於補償之損害，自得准相對人之
    聲請，裁定於相對人提供擔保，本院九十三年度執字第一七一一五號強制執行程
    序暫予停止，是原裁定法院裁定停止本院本院九十三年度執字第一七一一五號強
    制執行程序，依法並無不合。至抗告人指稱九十四年二月一日當天點交時，相對
    人已開啟店門表示其已履行遷讓房屋之義務，執行人員及抗告人之代理人亦親見
    該店內已搬遷一空，故執行程序應已終結等語，惟按遷讓房屋之執行程序，於執
    行法院將債務人應交出不動產，點交債權人占有後始告終結，執行法院如就該不
    動產尚未解除債務人之占有，點交與債權人接管，尚不得未執行程序業已終結。
    查本院九十三年度執字第一七一一五號遷讓房屋之強制執行事件，九十四年二月
    一日執行當天，因債務人之子請求延緩點交，經法院諭知同年二月二十二日由債
    務人自行交付標的物予債權人，逾期不交付即進行強制搬遷，屋內物品視同廢棄
    物等情，有執行筆錄復於該卷宗內可稽，堪認系爭執行標的物尚未解除債務人之
    占有，點交與債權人接管，故抗告人謂執行程序業已終結云云，揆諸前揭說明，
    自無可採。至於抗告人另謂：相對人當面承諾至九十四年二月二十二日前交出該
    店面鑰匙，相對人竟嗣後聲請停止執行及提出債務人異議之訴，顯有違誠信原則
    ，相對人違反租約並違規經營卡拉ＯＫ，業經抗告人不予續租，故相對人異議之
    訴顯無理由等語，然此均為其異議之訴有無理由之問題，須經法院調查及開庭審
    理始能確認，原裁定法院於九十四年二月四日同時受理相對人所提起之債務人異
    議之訴及聲請停止強制執行，而本院九十三年度執字第一七一一五號強制執行事
    件已定同年二月二十二日執行，自無法及時審認相對人所提起之債務人異議之訴
    有無理由，則原裁定法院裁定停止強制執行程序，尚無不當，抗告意旨指摘原裁
    定此部分不當，應無理由。
四、又法院因債務人之聲請定相當並確實之擔保，為停止執行之裁定，債務人本此裁
    定所供擔保，係以擔保債權人因債務人聲請停止強制執行不當可能遭受之損害得
    獲賠償為目的（參照司法院大法官會議釋字第四○三號解釋）。因此法院為附條
    件之停止執行裁定，命於債務人供擔保後停止執行，此項擔保係備賠償債權人所
    應受之損害，法院定此項擔保額，應斟酌債權人所應受之損害為衡量標準。而債
    務人繼續占有原租賃標的物，其占有之狀態既在繼續中，不問有無營業，其占有
    債權人之不動產即受有相當於租金額之利益，致債權人受有同額之損害。查兩造
    間原租賃契約之租金每半年收租一次（期），每期租金一萬五千七百四十九元，
    有租賃契約附於上開強制執行事件卷宗及相對人提出之彰化縣現有房地租金及罰
    鍰違約金收入繳款書可稽，堪認抗告人因停止執行所受之損失，為前開不動產因
    停止執行，至得為解除債務人之占有，點交與債權人接管為止，所受之損害亦即
    受有相當於租金之損失，並參酌各級法院辦案期限實施要點第二條規定，認本案
    訴訟至二審終結期間約為二年十個月，認相對人所應供之擔保金額以八萬九千二
    百四十四元【15749元×2×（10/12＋2）＝89244元】為適當，原裁定僅命相對
    人提供三萬一千四百九十八元之擔保，顯不足賠償抗告人因停止執行程序所應受
    之損害，爰由本院將原裁定關於擔保金額部分廢棄，另審酌抗告人因停止執行所
    可能遭受之損害，重行核定擔保金額為八萬九千二百四十四元。
五、依強制執行法第三十條之一，民事訴訟法第四百九十五條之一、第四百四十九條
　　第一項、第四百九十二條、第九十五條、第七十九條，裁定如主文。
中　　　華　　　民　　　國　　九十四　　年　　　三　　　月　　二十二　　日
　　　　　　　　　　　　　　台灣彰化地方法院民事第一庭
~B審判長法官　羅培昌
~B法　　　官　簡燕子
~B法　　　官　陳弘仁
右為正本係照原本作成。
不得再抗告。
~B法院書記官　王振州
中　　　華　　　民　　　國　　九十四　　年　　　三　　　月　　二十二　　日
